INGENIERO EN COMPUTACIÓN E INFORMÁTICA



MAURICIO RIVERA TORRES

+56 9 99252895

mauri.rivera@outlook.com

Pasaje Bahía N°71, Mirador de Reñaca, Viña del Mar

https://github.com/mauri-rivera

https://www.linkedin.com/in/mauricio-rivera-torres

https://mauririvera.github.io/Portafolio/

PERFIL

Ingeniero en Computación e Informática en búsqueda de oportunidades y experiencias laborales en el desarrollo de software tanto backend como frontend. Tengo mucho interés en el aprendizaje y la especialización tanto en informática como en desarrollo personal (trabajo en equipo, liderazgo, etc.) para ser un aporte relevante y beneficiar a aquella compañia al que estoy dispuesto a enfrentar los desafíos que el camino me depare y cumplirlos de alguna manera, los objetivos que me propongo como profesional.

ESTUDIOS

Desarrollador Full-Stack, Coding Dojo - Sonda, Chile. 2023.

Ingeniería en Computación e Informática, Universidad Andrés Bello, Chile. 2008-2016.

Enseñanza Media, colegio The Kingstown School, Chile. 2003.

Enseñanza Media, colegio Claudio Matte, Chile. 1999-2002.

Enseñanza Básica, colegio Ana María Janer, Chile. 1998.

Enseñanza Básica, colegio Padre Alberto Hurtado, Chile, 1995-1997

Enseñanza Básica, escuela España, Chile, 1994

INTERESES & OTROS

ASP.NET Core, nivel avanzado.

Python, nivel básico.

JavaScript, nivel intermedio.

Java, nivel básico.

SQL, nivel intermedio.

HTML5, nivel intermedio.

CSS3, nivel intermedio.

C Sharp, nivel intermedio

INGENIERO EN COMPUTACIÓN E INFORMÁTICA



EXPERIENCIA PROFESIONAL

Digitador

HQB. Julio 2015 - Octubre 2015

Encargar la separación de documentos digitados.

Estudiante tesis

Universidad Andrés Bello. Julio 2014 - Junio 2015.

Desarrollar un sistema de gestion de contabilidad y ventas para el taller de confección y arreglos "Rossy Modas" con el propósito de que se concrete una compra más personalizada de acuerdo a los tiempos que se requiren para la elaboración y la entrega de prendas de vestir, como también, evitar perdidas económicas por devolución e incrementar las ganancias en un 50%.

Práctica Profesional

Advance Computing Technologies. Enero 2011 - Febrero 2011.

Dedicar el análisis y Desarrollo de aplicaciones J2EE para un proyecto de implantación y configuración de una plataforma de alertas templanas para la Institución de Educacion Superior, la Universidad de Chile.